【裁判字號】    90,易,187
【裁判日期】    901026
【裁判案由】    竊盜等
【裁判全文】
臺灣士林地方法院刑事判決                            九十年度易字第一八七號
    聲  請  人  臺灣士林地方法院檢察署檢察官
    被      告  乙○○
右列被告因違反就業服務法案件，經檢察官聲請簡易判決處刑（八十九年度偵字第一
一二七七號），本院認不宜以簡易判決處刑，而改用通常程序審理，並判決如左：
    主  文
乙○○違反雇主不得聘僱未經許可之外國人之規定，其聘僱人數為一人，處罰金新台
幣參萬元，如易服勞役，以銀元參佰元即新台幣玖佰元折算壹日。
    事  實
一、乙○○明知雇主不得聘僱未經許可之外國人，竟自民國八十八年十月二十八日起
    至八十九年十月二十七日止，在台北市○○○路二四０號五樓，未經許可，以月
    薪新台幣（下同）三萬二千元之代價，聘僱印尼籍女子ＨＥＮＩ  ＳＥＴＩＷＡ
    ＴＩ（中文姓名為賴惠春），在上址從事幫傭、打掃等工作。嗣於八十九年十月
    二十七日因ＨＥＮＩ  ＳＥＴＩＡＷＡＴＩ竊取乙○○配偶甲○○之現金一百七
    十萬元逃逸，始為警查知上情。
二、案經基隆市警察局第四分局報請台灣士林地方法院檢察署檢察官偵查聲請簡易判
    決處刑。
    理  由
一、訊據被告乙○○矢口否認右揭犯行，辯稱：其沒有聘僱賴惠春，其與他是朋友，
    是利用他存私房錢，實際上沒有給他錢云云。然查：賴惠春係於八十八年十月二
    十八日入境，有旅客入出境紀錄表一件在卷可稽。再據證人即被告之配偶甲○○
    於偵查時證稱「（問）是誰雇用此名印尼外勞？（答）是我太太雇用此外勞，是
    從八十八年十月底借住我民生西路之公司處，有時賴女會住教會，賴女只是幫忙
    看家，我不知太太一個月給他多少錢（問）你與太太知她是印尼人？（答）知道
    。」及本院訊問時證稱「（問）賴惠春是誰雇用的？（答）他前年八十八年從國
    外回來，幫安景貿易有限公司（下稱安景公司）作打掃工作及照顧我太太，沒有
    正式雇用，所以我太太給他零用金一萬多、二萬多」「是我太太付錢」「因為我
    那時公司跟住家在一起，所以很難說她打掃的是公司還是住家」「我太太拿多少
    給他，我不知道，但我太太有拿錢給她」等語及證人即印尼籍外勞亦於偵查、本
    院訊問時均證稱乙○○有雇用她，其負責照顧乙○○及打掃，薪水是一個月三萬
    二千元，開始就有跟甲○○、乙○○說她是非法外勞等語，且被告乙○○亦於本
    院調查時自承有給賴惠春吃住、有時給她零用金，他有時會幫忙掃地等語，足認
    賴惠春確實有幫忙從事打掃工作，且被告亦提供吃住及金錢與賴惠春，是被告有
    聘僱賴惠春之行為，應可認定，其所辯無非卸責之詞，不足採信。事證明確，被
    告犯行洵堪認定，應依法論科。
二、核被告所為，係犯就業服務法第五十八條第一項前段之雇用未經許可外國人之罪
    。爰審酌被告之犯罪動機、目的、手段，犯罪時所受之刺激及其並無前科，素行
    尚佳，生活狀況、智識程度、犯罪所生之損害，及犯罪後態度等一切情狀，量處
    如主文所示之刑，併諭知易服勞役之折算標準。
據上論斷，應依刑事訴訟法四百五十二條、第二百九十九條第一項前段、就業服務法
第五十八條第一項前段、刑法第十一條前段，罰金罰鍰提高標準條例第二條，判決如
主文。
本案經檢察官蘇佩鈺到庭執行職務。
中    華    民    國      九十        年       十      月    二十六     日
                                  臺灣士林地方法院刑事第四庭
                                          法  官
附錄本案論罪科刑法條全文
就業服務法第五十八條
違反第五十三條第一款、第二款或第三款規定，其聘僱或留用人數為一人者，處六月
以下有期徒刑、拘役或科或併科新台幣九萬元以下罰金；其聘僱或留用人數為二人以
上者，處三年以下有期徒刑、拘役或科或併科新台幣三十萬元以下罰金。


司法院資訊處製作；財團法人民間司法改革基金會備份。
